臺灣士林地方法院刑事判決　　　　　　100年度審訴字第104號
公　訴　人　臺灣士林地方法院檢察署檢察官
被　　　告　張有金
上列被告因違反毒品危害防制條例案件，經檢察官提起公訴（10
0 年度毒偵字第64號），被告於本院準備程序中就被訴事實為有
罪陳述，經本院合議庭裁定由受命法官獨任行簡式程序審理，並
判決如下：
    主  文
張有金施用第一級毒品，累犯，處有期徒刑捌月，扣案之海洛因
壹包（驗餘淨重合計為零點貳玖公克）沒收銷燬，扣案之注射
針筒及塑膠勺子各壹支均沒收。
    事  實
一、張有金前於民國92年間，因施用毒品案件，經臺灣基隆地方
    法院以92年度毒聲字第155 號裁定送觀察、勒戒後，認有繼
    續施用毒品之傾向，再經同院以92年度毒聲字第528 號裁定
    令入戒治處所施以強制戒治，嗣因執行成效良好，經同院以
    92年度毒聲字第1026號裁定停止戒治，所餘戒治期間付保護
    管束，嗣於保護管束期間因違反保護管束情節重大，經同院
    以93年度毒聲字第144 號裁定撤銷停止戒治，令入戒治處所
    強制戒治，已於96年7 月6 日執行完畢，並由臺灣基隆地方
    法院檢察署檢察官以96年度戒毒偵字第17號為不起訴處分確
    定；復因施用毒品案件，經本院以98年度審訴字第540 號判
    決判處有期徒刑7 月確定，與另犯公共危險罪經本院以98年
    度士交簡字第112 號判決判處有期徒刑4 月確定之刑接續執
    行，已於99年3 月20日縮刑期滿執行完畢。詎仍未悛悔，復
    於前開強制戒治執行完畢釋放後5 年內之99年11月10日上午
    8 時許，基於施用第一級毒品海洛因之犯意，在其位於臺北
    市○○區○○街62巷12弄5 號2 樓住處內，以先用其所有之
    塑膠勺子1 支勺取海洛因於其所有之注射針筒內，再摻水混
    和後注射之方式，施用第一級毒品海洛因1 次。嗣於99年11
    月10日晚上7 時許，在臺北市○○區○○路2 段179 巷61弄
    15號前，因形跡可疑，為警盤查，並當場扣得第一級毒品海
    洛因1 包（驗餘淨重0.329 公克）及其所有供施用毒品所用
    之注射針筒、塑膠勺子各1 支，經警採集其尿液送驗後，始
    查悉上情。
二、案經臺北市政府警察局內湖分局報請臺灣士林地方法院檢察
    署檢察官偵查起訴。
    理  由
一、上揭犯罪事實，業據被告張有金於警詢、偵查中、本院準備
    程序及審理時坦承不諱（分見第14868 號偵卷第16頁、第49
    頁，本院卷第26頁背面、第28頁）。又被告為警查獲時在警
    局所排尿液，經送臺灣尖端先進生技醫藥股份有限公司以酵
    素免疫分析法初驗後，再以氣相層析質譜儀法複驗，證實該
    尿液呈嗎啡陽性反應，有該公司於99年11月19日出具之濫用
    藥物檢驗報告及臺北市政府警察局偵辦毒品案件尿液檢體委
    驗單影本各1 紙在卷可稽（見同上偵卷第89頁、第91頁），
    而被告前開為警查獲並扣案之米白色粉末1 包（驗餘淨重0.
    329 公克），經送交通部民用航空局航空醫務中心鑑驗結果
    ，確係第一級毒品海洛因等情，亦有該局99年11月26日航藥
    鑑字第0997256 號毒品鑑定書1 紙附卷可憑（見第64號偵卷
    第12頁）；此外，並有扣案之注射針筒及塑膠勺子各1 支可
    為佐證，足認被告前開自白與事實相符，應可採信。又被告
    前因施用毒品案件，經法院裁定送觀察、勒戒及強制戒治後
    ，已於96年7 月6 日執行完畢釋放出所，並由臺灣基隆地方
    法院檢察署檢察官以96年度戒毒偵字第17號為不起訴處分確
    定，有臺灣高等法院被告前案紀錄表1 份在卷可稽，是被告
    確於上開觀察、勒戒及強制戒治執行完畢後5 年內，再犯本
    案施用毒品之犯行，公訴人提起公訴，於法並無不合，本院
    自應依法論科。
二、核被告張有金所為，係犯毒品危害防制條例第10條第1 項之
    施用第一級毒品罪。其於施用前、後持有海洛因之低度行為
    ，應為施用之高度行為所吸收，不另論罪。又被告有如事實
    欄所載前案科刑及執行之情形，有臺灣高等法院被告前案紀
    錄表在卷可考，其於有期徒刑執行完畢後5 年內，故意再犯
    本案有期徒刑以上之罪，為累犯，應依刑法第47條第1 項之
    規定加重其刑。爰審酌被告曾因施用毒品犯行而送觀察、勒
    戒、強制戒治及法院判處罪刑確定及執行完畢後，仍不知悛
    悔，復再施用第一級毒品，顯見其無戒絕之決心，惟念其施
    用毒品乃戕害自己身心健康，尚未危及他人，且本次施用毒
    品犯行僅1 次，並考量其犯後迭於偵、審程序坦承犯行之犯
    後態度，兼衡其犯罪之動機、目的、智識程度等一切情狀，
    量處如主文所示之刑，以示警懲。至扣案之第一級毒品海洛
    因1 包（驗餘淨重0.329 公克），應依毒品危害防制條例第
    18條第1 項前段規定沒收銷燬之。另扣案之注射針筒及塑膠
    勺子各1 支，均係被告所有供本案犯罪所用之物，業據其供
    明在卷，併依刑法第38條第1 項第2 款之規定，併予宣告沒
    收。
據上論斷，應依刑事訴訟法第273 條之1 第1 項、第299 條第1
項前段，毒品危害防制條例第10條第1 項、第18條第1 項前段，
刑法第11條、第47條第1 項、第38條第1 項第2 款，判決如主文
。
本案經檢察官鄭伊鈞到庭執行職務。
中    華    民    國    100     年    3    月   25    日
                  刑事第一庭法  官  莊明達
以上正本證明與原本無異。
如不服本判決應於收受判決後10日內向本院提出上訴書狀，並應
敘述具體理由；其未敘述上訴理由者，應於上訴期間屆滿後20日
內向本院補提理由書。
                            書記官  陳麗津
中    華    民    國    100     年    3    月   25    日
附錄本件論罪科刑依據法條全文
毒品危害防制條例第10條
施用第一級毒品者，處6 月以上5 年以下有期徒刑。
施用第二級毒品者，處3 年以下有期徒刑。